臺灣高等法院刑事判決　　　　　　　　 94年度上易字第197號
上　訴　人
即　被　告　乙○○
上列上訴人因竊盜案件，不服臺灣臺北地方法院93年度易字第79
8 號，中華民國93年10月20日第一審判決（起訴案號：臺灣臺北
地方法院檢察署93年度偵字第3112號），提起上訴，本院判決如
下：
    主  文
原判決撤銷。
乙○○連續攜帶兇器逾越安全設備竊盜，處有期徒刑壹年貳月。
    事　實
一、乙○○意圖為自己不法之所有，並基於概括犯意，自民國92
    年10月 1日起至同年11月15日止，連續於附表所示之時間、
    地點，以附表所示之方法，利用深夜餐廳、商店打烊，無人
    看守之際，竊取丁○○、丙○○、戊○○及甲○○所有如附
    表所示之財物。嗣於92年11月15日，經警在附表編號 4所示
    地點現場勘查，於該店黑色壓克力小費箱採得乙○○指紋 1
    枚，始循線查知上情。
二、案經臺北市政府警察局大安分局報告臺灣臺北地方法院檢察
    署檢察官偵查起訴。
    理  由
一、上開事實，業據上訴人即被告乙○○於原審及本院審理中坦
    承不諱，核與被害人丁○○、丙○○、戊○○、甲○○等人
    於警詢指訴情節相符，復有附表編號４之現場相片10張、內
    政部警政署刑事警察局鑑驗書在卷可稽。事證明確，被告竊
    盜犯行堪以認定。
二、雖被告上訴指稱：本件與前案係屬連續犯關係，自應為前案
    判決效力所及；平日並有精神上疾病等語。惟被告曾因竊盜
    案件，經臺灣臺北地方法院以92年度偵字第8899號、第9833
    號案件起訴，經原審於92年 8月22日以92年度易字第1065號
    判決判處有期徒刑 1年2月，並於92年9月25日確定，有本院
    被告全國前案紀錄表在卷可稽。則被告所犯前案判決既判力
    之時點應為該判決宣判之日（即92年 8月22日）。查被告本
    件犯行，係自92年10月1日凌晨2時許至92年11月15日凌晨 2
    時許，已在上開確定判決之後，自不受前案判決既判效力所
    及。被告上訴，指稱本件應受前案既判力所及，容有誤會。
    再被告因罹患憂鬱症，而自89年11月27日起，於臺北醫學大
    學附設醫院就醫，固有該院94年 2月19日診斷證明書在卷為
    憑。惟被告自警詢、偵查、原審及本院審理中，均能清楚答
    詢，並能明確記憶犯罪時間、地點及情節，顯見被告意識清
    楚，並無精神耗弱或心神喪失之情事，被告此部份所辯，亦
    不足採。
三、核被告所為，附表編號１部份，係犯刑法第321條第 1項第2
    款、第 3款之逾越安全設備、攜帶兇器竊盜罪（自後門上方
    圍牆空隙翻牆入內，係逾越安全設備；攜帶廚房內之菜刀，
    係攜帶凶器），公訴人就附表編號１部份雖未起訴被告攜帶
    凶器，惟與起訴事實屬實質一罪，本院自得一併審理。附表
    編號２部份，雖被告於警詢供稱：係自店後水塔小洞鑽入，
    再打開後門鉤子，竊得新臺幣3000元等語（見偵查卷第17頁
    ）；惟被告於原審供稱：我是用腳踹壞大門上方抽風機然後
    爬進去，偷了10000元左右，核與被害人即「FABRIC 輕食主
    義咖啡店」負責人丙○○於警詢指稱：小偷是從後巷大門上
    方抽風機破壞後，侵入行竊放置在店內櫃檯收銀機內之現金
    ，遭竊約10000 元左右等語（見偵查卷第47頁至第48頁）相
    符，被告應係犯刑法第321條第1 項第2款之逾越門扇竊盜罪
    （抽風機非安全設備，故不構成毀越安全設備）。附表編號
    ３部份，雖被害人即「班特寵物美容世界」店長戊○○於警
    詢指稱：小偷是破壞後門侵入（見偵查卷第41頁），惟被告
    於警詢供稱係以徒手方式將後門拉開（見偵查卷第16頁），
    此部份除告訴人指訴外，並無現場照片或其他積極證據足以
    佐證，自無從認定被告有毀壞門扇之事實，被告此部份應論
    以刑法第320 條之普通竊盜罪，公訴人認此部分被告係犯刑
    法第321條第1項第1款、第2款之罪，尚有未洽，起訴法條應
    予變更。附表編號４部份，則係犯刑法第321條第1 項第2款
    之毀壞門扇竊盜罪（破壞門栓，門栓為門之部份）。被告先
    後多次犯行，時間緊接，犯罪構成要件相同，顯係基於概括
    犯意為之，應依連續犯規定，以情節較重之連續攜帶凶器逾
    越安全設備竊盜一罪論（即附表編號１部份），並加重其刑
    。至公訴人起訴被告附表所示之四次竊盜犯行，並已構成夜
    間侵入住宅。惟附表所示「南京板鴨店」、「FABRIC輕食主
    義咖啡店」、「班特寵物美容世界」及「九龍閣素食餐廳」
    等處所，均非住宅；且夜間均無人居住或看守，已據被害人
    即「南京板鴨店」負責人丁○○、「FABRIC輕食主義咖啡店
    」負責人丙○○、「班特寵物美容世界」店長戊○○及「九
    龍閣素食餐廳」負責人甲○○分別於警詢陳述無誤，核與刑
    法第321條第1項第1 款所定於夜間侵入「住宅」或「有人居
    。另本件事證已明，被告聲請鑑定精神狀況，核無必要。
四、原審論罪科刑，固非無見。惟附表編號３部份，被告係犯刑
    法第320條第1項之普通竊盜罪，原審認被告係犯刑法第 321
    條第1項第3款、第2 款之攜帶兇器，逾越牆垣竊盜罪；附表
    ４部份，被告係犯刑法第321條第1項第2 款之毀壞門扇竊盜
    罪，原審論以同條項第二款之毀越門扇竊盜罪、毀壞安全設
    備竊盜罪，均有違誤。再刑法第321條之加重竊盜罪，得處6
    月以上、5 年以下有期徒刑，查被告自82年起至今，有多次
    竊盜前科，顯見素行非佳，並無悛悔之決心。原審判處被告
    有期徒刑1年2月，自無過重。被告上訴，指摘原審量刑過重
    ，固無理由。惟原判決既有上開可議，自應由本院撤銷改判
    。爰審酌被告自82年間起，即有多次竊盜前科，甫因竊盜罪
    經原審於92年8月22日判處有期徒刑1年2 月，有本院被告全
    國前案紀錄表在卷可稽。被告猶不知悔改，旋即再犯本件 4
    次竊盜行為，惡性非輕，本應從重量刑並強制工作，姑念被
    告犯後坦承所犯，表示悔意，同時參酌被告犯罪之動機、目
    的、手段、所生之危害、智識程度等一切情狀，量處如主文
    第2項所示之刑，以示懲儆。
據上論斷，應依刑事訴訟法第369條第1項前段、第364條、第299
條第一項前段、第300條；刑法第56條、第321條第1項第2款、第
3款，判決如主文。
本案經檢察官沈明彥到庭執行職務。
中　　華　　民　　國　　94　　年　　3 　　月　　10　　日
　　　　　　　　　刑事第十一庭審判長法  官　陳祐輔
                                    法  官  楊炳禎
                                    法  官  陳國文
以上正本證明與原本無異。
不得上訴。
                                    書記官  蔡棟樑
中　　華　　民　　國　　94　　年　　3 　　月　　10　　日
附錄：本案論罪科刑法條全文
刑法第321條第一項第三款、第二款：
犯竊盜罪而有左列情形之一者，處六月以上、五年以下有期徒刑
：
一  於夜間侵入住宅或有人居住之建築物、船艦或隱匿其內而犯
    之者。
二  毀越門扇、牆垣或其他安全設備而犯之者。
三  攜帶兇器而犯之者。
四  結夥三人以上而犯之者。
五  乘火災、水災或其他災害之際而犯之者。
六  在車站或埠頭而犯之者。
前項之未遂犯罰之。
附表：
┌──┬──────┬──────┬───┬────────────┬────┐
│編號│時　　　　間│地　　　　點│被害人│方　　　　　　　　　　法│所竊財物│
├──┼──────┼──────┼───┼────────────┼────┤
│ １ │九十二年十一│臺北市大安區│丁○○│由後門上方圍牆之空隙翻牆│約新臺幣│
│    │月一日凌晨二│信義路二段二│      │入內，攜帶廚房內之菜刀，│（下同）│
│    │時許        │０二號「南京│      │破壞廚房、辦公室之大門鎖│伍萬元　│
│    │            │板鴨店」    │      │，竊取抽屜內之零錢。    │        │
├──┼──────┼──────┼───┼────────────┼────┤
│ ２ │九十二年十月│臺北市大安區│丙○○│用腳踹壞後門上方抽風機，│約壹萬元│
│    │中旬某日凌晨│敦化南路一段│      │逾越後門上方侵入行竊。　│　　　　│
│    │六時許      │一八七巷六十│      │　　　　　　　　　　　　│　　　　│
│    │            │號「FABRIC輕│      │　　　　　　　　　　　　│        │
│    │            │食主義咖啡店│      │　　　　　　　　　　　  │        │
│    │            │」          │      │　　　　　　　　　　　  │        │
├──┼──────┼──────┼───┼────────────┼────┤
│ ３ │九十二年十月│臺北市大安區│戊○○│徒手用力拉開後門進入行竊│約伍仟元│
│    │下旬某日凌晨│忠孝東路三段│      │（並無證據證明有毀壞門扇│　　　　│
│    │一時許      │九十八之一號│      │）。　　　　　　　　　　│　　　　│
│    │            │「班特寵物美│      │　　　　　　　　　　　　│        │
│    │            │容世界」　　│      │　　　　　　　　　　　  │        │
├──┼──────┼──────┼───┼────────────┼────┤
│ ４ │九十二年十一│臺北市大安區│甲○○│徒手用力拉開後門門栓，致│約伍仟元│
│    │月十五日凌晨│市○○道○段│      │門栓毀壞，而毀壞門扇進入│　　　　│
│    │二時許      │一四０號「九│      │行竊。　　　　　　　　　│　　　　│
│    │            │龍閣素食餐廳│      │　　　　　　　　　　　　│        │
│    │            │」　　　　　│      │　　　　　　　　　　　  │        │
└──┴──────┴──────┴───┴────────────┴────┘
